# 购买少数股权

提问人：196688 时间：2019-01-24 15:33:35
陈总好！请问，甲公司非同一控制下合并了乙公司（60%的股份）， 2 年以后，甲公司向少数股东购买乙公司 40% 的股权，并与少数股东签订了对赌协议：乙公司 2018 年的利润未达到 xx 万元，少数股东豁免未支付的对价并支付给甲公司 xx 万元。甲公司豁免支付的对价及收到少数股东支付的补偿款是不是应该计入资本公积？谢谢！

回答人：chenyiwei
涉及收购少数股权形成的或有对价，一般理解与非同一控制下合并的或有对价一致，作为以公允价值计量且其变动计入损益的金融资产/负债处理。一般不作为资本公积。

提问人：ying0518 时间：2019-01-26 17:35:31
陈版，“涉及收购少数股权形成的或有对价，一般理解与非同一控制下合并的或有对价一致”，这个结论是基于什么考虑？为何不与同一控制下合并的或有对价一致？

回答人：chenyiwei
这是 2017 年财政部会计司技术联络小组会议上的处理意见。可能是考虑到交易对手不一定是母公司的关联方。但这个问题没有正式的官方统一规定发布。

提问人：anquan001 时间：2019-02-21 09:52:27
请教大家一个问题。本期购买了全部少数股东权益，那么期末及以后连续合并报表是否一直有借：长投 贷：资本公积等的权益性交易分录？本期合并利润表是否包含购买之前几个月的少数股东损益？如果包含，那么期末资产负债表没有少数股东权益了，会不会勾稽不平？如果不包含，这部分少数股东损益去哪里了，分录应该怎么写？最近遇到了这个问题，有点疑惑，非常感谢！

回答人：chenyiwei
1 、期末及以后连续合并报表将会一直有借：长投 贷：资本公积等的权益性交易分录。
2 、少数股东损益分段计算，所以本期仍需根据年初至收购少数股权交易日该子公司的净利润乘以收购前少数股权比例来体现少数股东损益。
3 、期末不会有勾稽不平的问题。因确认该项少数股东损益导致收购少数股权交易日的少数股东权益账面价值增加，相应会影响到合并报表层面调整资本公积的金额。即一方面确认少数股东损益，导致合并未分配利润减少；另一方面由于支付同样的对价款所获取的子公司权益份额增加，故增加了合并报表层面的资本公积。